【裁判字號】    89,訴,1800
【裁判日期】    890831
【裁判案由】    偽造文書等
【裁判全文】
臺灣高雄地方法院刑事判決                        八十九年度訴字第一八號
    公  訴  人  臺灣高雄地方法院檢察署檢察官
    被      告  甲○○
右列被告因偽造文書等案件，經檢察官提起公訴（八十九年度偵字第一四九九八號）
，本院判決如左：
    主  文
甲○○連續行使偽造私文書，足以生損害於他人，處有期徒刑肆月。
扣案之台新銀行ＶＩＳＡ卡（卡號0000000000000000）、荷蘭銀行
ＶＩＳＡ卡（卡號0000000000000000）各壹張、富邦銀行ＭＡＳＴ
Ｒ卡（卡號0000000000000000）背面「林忠貴」署押壹枚、以上開
信用卡消費之一式三聯簽帳單上「林忠貴」之署押共計玖枚及變造之林忠貴身分證上
甲○○照片壹張均沒收。
    事  實
一、甲○○於民國八十九年六月初某日，經由報載刷卡預借現金之分類廣告，結識不
    詳年籍姓名綽號「小馬」男子後，得悉「小馬」有販賣偽、變造之證件，遂提供
    其本人之照片，以每張新台幣（下同）一萬元之代價，向「小馬」購買林忠貴名
    義之台新銀行ＶＩＳＡ卡（卡號0000000000000000）、荷蘭銀
    行ＶＩＳＡ卡（卡號0000000000000000）、富邦銀行ＭＡＳＴ
    Ｒ卡（上號0000000000000000）及換貼其照片之林忠貴身分證
    各一張。甲○○旋即基於意圖為自己不法所有之概括犯意，先於同年六月七日晚
    上七時一分許，赴高雄市○鎮區○○路一０一號鈺山銀樓，持上述富邦銀行信用
    卡，刷卡購買價值二萬四千六百元之金飾，並在一式三聯簽帳單之持卡人簽名欄
    上偽簽「林忠貴」之署押，持交該銀樓負責人唐鈺聰，致唐鈺聰陷於錯誤，誤認
    係林忠貴本人消費，而同意其刷卡付款，足以生損害於林忠貴本人及發卡銀行。
    事畢，甲○○食髓知味，又利用同一手法，於同年七月三日下午二時十一分許，
    至高雄縣鳳山市○○路主幼商場，以上開台新銀行、荷蘭銀行信用卡各刷卡一次
    ，並分別於一式三聯簽帳單之持卡人簽名欄上偽簽「林忠貴」之署押，合計購買
    金額約計一千五百餘元之衣服得逞；同日晚上七時十許，再赴上址鈺山銀樓，持
    上開台新銀行信用卡，並以變造之林忠貴身分證持交唐鈺聰核對，欲再刷卡購買
    價值一萬五千元之金飾時，為唐鈺聰識破，報警當場逮獲致未得逞，並自甲○○
    身上起出上述台新銀行、荷蘭銀行信用卡各一張及變造之身分證一張。
二、案經高雄市政府警察局前鎮分局移送台灣高雄地方法院檢察署檢察官偵查起訴。
    理  由
一、右揭事實，業據被告甲○○坦承不諱，核與證人唐鈺聰、李姿麗於警訊中所述情
    節相符，復有右揭偽造之台新銀行、荷蘭銀行信用卡各一張，貼有被告本人照片
    之變造「林忠貴」身分證一張及簽帳單影本二紙附卷可稽，事證明確，被告犯行
    洵堪認定。
二、查被告於上開富邦銀行、台新銀行及荷蘭銀行信用卡上簽署（偽造）「林忠貴」
    之簽名，表示該等信用卡之使用人歸屬，應係不待依習慣或特約，單從形式上觀
    察，即足徵係「林忠貴」所使用之證明，被告此部分所為係犯刑法第二百十條之
    偽造私文書罪。又其提供照片交予綽號「小馬」之男子變造「林忠貴」身分證，
    所為係犯刑法第二百十二條之變造特種文書罪。其嗣後持該等信用卡簽帳消費行
    使，係犯刑法第二百十六條、第二百十條之行使偽造私文書罪。又在信用卡簽帳
    單上偽簽姓名，單從形式上觀察，即足以知悉係表示已收受特約商店所交付之交
    易標的物或消費標的，含有收據性質，應屬私文書。是核告甲○○所為係犯刑法
    第二百十六條、第二百十條行使偽造私文書罪、第二百十六條、第二百十二條行
    使變造特種文書罪、第三百三十九條第一項詐欺取財罪及第三百三十九條第三項
    、第一項之詐欺取財未遂罪。被告就變造「林忠貴」身分證之行為，與綽號「小
    馬」之男子有犯意之聯絡及行為分擔，為共同正犯。被告偽簽「林忠貴」之署押
    於一式三聯之簽帳單上，雖同時偽造署押三枚，惟係一偽造行為之單純一罪，且
    被告於信用卡及簽帳單上偽造「林忠貴」署押之行為，係偽造私文書之部分行為
    ，不另論罪；又偽造私文書及變造特種文書之低度行為，為行使偽造私文書及行
    使變造特種文書之高度行為所吸收，應僅分別論以行使偽造私文書罪及行使變造
    特種文書罪。而其先後多次行使偽造私文書、詐欺取財既遂、未遂等犯行，均時
    間緊接，方法相同，觸犯構成要件相同之罪名，顯係各基於概括犯意為之，應各
    依連續犯之規定分別論以一罪，並依法加重其刑。被告所犯上開連續行使偽造私
    文書、行使變造特種文書及連續詐欺取財三罪間，有方法、目的之牽連關係，應
    從一重之連續行使偽造私文書罪論處。審酌被告犯罪之手段、方法，對金融秩序
    及林忠貴之權益造成危害，惟能坦承犯行，且所得不法財物僅二萬六千餘元，金
    額非鉅，所犯情節尚非重大等一切情狀，爰量處如主文所示之刑，以為懲儆。扣
    案之台新銀行ＶＩＳＡ卡（卡號0000000000000000）、荷蘭銀
    行ＶＩＳＡ卡（卡號0000000000000000）各乙張及變造林忠貴
    身分證上被告甲○○照片一張，為被告所有供犯本罪所用之物，依刑法第三十八
    條第一項第二款宣告沒收，至該二張信用卡背面由被告所偽簽之「林忠貴」署押
    ，因該二張信用卡已經宣告沒收，爰不為重複沒收之諭知；另富邦銀行ＭＡＳＴ
    Ｒ卡（卡號0000000000000000）未扣案，為免執行困難，不予
    宣告沒收，惟該信用卡背面「林忠貴」署押一枚，及以上開三張信用卡消費之一
    式三聯簽帳單上「林忠貴」之署押共計玖枚，雖未扣案，然不能證明業已滅失，
    應依刑法第二百十九條之規定，宣告沒收。
據上論斷，應依刑事訴訟法第二百九十九條第一項前段，刑法第五十六條、第二百十
六條、第二百十條、第二百十二條、第三百三十九條第一項、第五十五條、第二百十
九條、第三十八條第一項第二款，罰金罰鍰提高標準條例第一條前段，判決如主文。
中      華      民      國      八十九      年    八    月    三十一    日
                                  臺灣高雄地方法院刑事庭
                                      法  官    吳  宏  榮
右正本證明與原本無異。
如不服本判決，應於判決送達後十日內，向本院提出上訴狀。
                                      書記官    呂  怜  勳
中      華      民      國      八十九      年    八    月    三十一    日
附錄本案論罪科刑法條：
刑法第二百十六條
行使第二百十條至第二百十五條之文書者，依偽造、變造文書或登載不實事項或使登
載不實事項之規定處斷。
刑法第二百十條
偽造、變造私文書，足以生損害於公眾或他人者，處五年以下有期徒刑。
刑法第二百十二條
偽造、變造護照、旅券、免許證、特許證及關於品行、能力、服務或其他相類之證書
、介紹書，足以生損害於公眾或他人者，處一年以下有期徒刑，拘役或三百元以下罰
金。
刑法第三百三十九條第一項
意圖為自己或第三人不法之所有，以詐術使人將本人或第三人之物交付者，處五年以
下有期徒刑、拘役或科或併科一千元以下罰金。
以前項方法得財產上不法之利益或使第三人得之者亦同。
前二項之未遂犯罰之。


司法院資訊處製作；財團法人民間司法改革基金會備份。
